---
title: "Kuis Model Regresi"
author: "Team Algoritma"
date: "`r format = Sys.Date('%e, %B %Y')`"
output: html_document
---

```{r setup, include=FALSE}
knitr::opts_chunk$set(echo = TRUE)
```

# Kuis Model Regresi

Kuis ini merupakan bagian dari proses penilaian *Algoritma Academy*. Selamat Anda sudah menyelesaikan materi *Regression Model*! Kami akan melakukan penilaian berupa kuis untuk menguji materi yang sudah dipelajari. Pengerjaan kuis diharapkan dapat dilakukan di dalam kelas, silahkan hubungi tim instruktur kami jika Anda melewatkan kesempatan untuk mengambilnya di kelas.

## Eksplorasi Data

```{r}

library(tidyverse) # data wrangling -> persiapan data
library(GGally) # cek korelasi secara visual
library(MLmetrics) # cek performa model machine learning
library(car) 
library(lmtest)
library(inspectdf) # exploratory data analysis
library(caret)
library(lime)
```
data yang akan digunakan adalah crime.csv
```{r}
crime <- read.csv("data_input/crime.csv")
```

```{r}
# your code here
crime %>% head()
```

```{r}
str(crime)
```
```{r}
ggcorr(data = crime, label = T, hjust = 1, label_size = 3, layout.exp = 3)

```
```{r}
crime_clean<-crime %>% mutate(is_south=as.factor(is_south)) %>% select(-police_exp59)
```


```{r}
set.seed(100)
index <- sample(x = nrow(crime_clean), size = nrow(crime_clean)*0.8)

crime_train<-crime_clean[index,]
crime_test<-crime_clean[-index,]

```

## Membangun Linear Regression    

```{r}
# your code here
model_crime_all<-lm(crime_rate ~ ., data = crime_train)
model_crime_0<-lm(crime_rate ~ 1, data = crime_train)
```

membuat step wise regression
```{r}
#backward
model_crime_bw<-step(object = model_crime_all, direction = "backward", trace = F)

#forward
model_crime_fw<-step(object = model_none,
                     scope = list(lower = model_crime_0,
                                  upper = model_crime_all),
                     direction = "forward", 
                     trace = F)

```

```{r}
compare_performance(model_crime_bw,model_crime_fw, model_crime_all)
```
#didapati yang terbaik adalah model_crime_bw
```{r}
summary(model_crime_bw)
```
```{r}
test_bw<-predict(model_crime_bw, crime_test)
```

```{r}
MAE(test_bw, crime_test$crime_rate)
MAPE(test_bw, crime_test$crime_rate)
R2_Score(test_bw, crime_test$crime_rate)
```

```{r}
ctrl <- trainControl(method = "repeatedcv", 
                     number = 6,
                     repeats = 3)

crime_rf <- train(x = crime_train %>% select(-c(is_south, crime_rate)),
                         y = crime_train$crime_rate,
                     data = crime_train, 
                     method = "rf", 
                     trControl = ctrl)

saveRDS(crime_rf, "crime_rf.RDS")
```

```{r}
crime_rf<-readRDS("crime_rf.RDS")
```

```{r}
test_rf0<-predict(crime_rf, crime_train)
```

```{r}
MAE(test_rf0, crime_train$crime_rate)
MAPE(test_rf0, crime_train$crime_rate)
R2_Score(test_rf0, crime_train$crime_rate)
```
```{r}
test_rf<-predict(crime_rf, crime_test)
```

```{r}
MAE(test_rf, crime_test$crime_rate)
MAPE(test_rf, crime_test$crime_rate)
R2_Score(test_rf, crime_test$crime_rate)
```
```{r}
crime_train_scale<-crime_train %>% select(-c(is_south, crime_rate)) %>% scale()

crime_test_scale <- crime_test %>% select(-c(is_south, crime_rate)) %>% scale()
```

```{r}
crime_train_scale<-as.data.frame(crime_train_scale)
crime_train_scale$crime_rate<-crime_train$crime_rate
crime_train_scale$is_south<-crime_train$is_south
```

```{r}
crime_test_scale<-as.data.frame(crime_test_scale)
crime_test_scale$crime_rate<-crime_test$crime_rate
crime_test_scale$is_south<-crime_test$is_south
```

```{r}
crime_bw_scale<-lm(formula = crime_rate ~ percent_m + mean_education + police_exp60 + 
    m_per1000f + unemploy_m24 + unemploy_m39 + inequality + prob_prison, 
    data = crime_train_scale)
```

```{r}
compare_performance(crime_bw_scale, model_crime_bw)
```
```{r}
test_bw_scale<-predict(crime_bw_scale, crime_test_scale)
```

```{r}
MAE(test_bw_scale,crime_test_scale$crime_rate)
MAPE(test_bw_scale, crime_test$crime_rate)
R2_Score(test_bw_scale, crime_test$crime_rate)
```
Kesimpulan:
1.setelah dilakukan step-wise modeling didapati bahwa model linear terbaik adalah model_bw dengan
  nilai R squared 0.79. ketika di buat prediksi ke data tes didapati hasil yg kurang baik (MAPE 28%,
  R-squared 0.05)
2. Untuk perbandingan dibuat model random forest dimana pada data train didapati perbaikan hasil, 
  tetapi hasil prediksi menunjukan nilai yang lebih buruk dibanding linear model.
3. Untuk tuning model dilakukan scaling pada data predictor dan didapati hasil model yg nilainya 
   persis sama dengan yang tanpa scaling. Tetapi pada prediksi ada perbaikan minor di nilai R square
   yang meningkat menjadi 0.06.


